【裁判字號】    97,易,1406
【裁判日期】    970530
【裁判案由】    竊盜
【裁判全文】
臺灣板橋地方法院刑事判決              97年度易字第1406號
公  訴  人  臺灣板橋地方法院檢察署檢察官
被      告  甲○○
                    （現另案於臺灣臺北看守所附設勒戒處所
            乙○○
                    （現另案於臺灣臺北監獄臺北分監執行）
上列被告因竊盜案件，經檢察官提起公訴（97年度偵字第13069
號），本院依簡式審判程序判決如下：
    主  文
甲○○、乙○○共同踰越安全設備竊盜，均累犯，各處有期徒刑
壹年。扣案之手套貳雙、鐵絲壹條均沒收。
    事  實
一、甲○○有竊盜及毒品等前科，前因持有第二級毒品案件，經
    臺灣臺南地方法院以96年度簡字第2908號刑事簡易判決判處
    有期徒刑三月，如易科罰金，以新臺幣一千元折算一日確定
    ，甫於民國97年3 月24日執行完畢。乙○○則有毒品前科，
    前因施用第二級毒品案件，經本院以95年度簡字第4869號刑
    事簡易判決判處有期徒刑三月，如易科罰金，以銀元三百元
    折算一日確定，嗣於民國96年3 月17日執行完畢。
二、詎甲○○、乙○○均不知悔改，復基於意圖為自己不法所有
    之竊盜犯意聯絡，於97年4 月23日中午1 時20分許，共同穿
    戴自備手套至丙○○位於臺北縣新莊市○○路895 之6 號3
    樓住處外，先由乙○○以其所攜之鐵絲一條勾取該址鐵門未
    果後，遂改從樓梯間之氣窗踰越侵入該址陽台，再打開鐵門
    引領甲○○入內（侵入住宅部分，未據提出告訴），兩人隨
    即在屋內竊得丙○○所有之手錶三只、手鍊二條、碎玉一個
    、戒指、墜子各四只、耳環四對、項鍊八條等物（價值共計
    約新臺幣四萬二千元）。適丙○○正巧返家，發現後大聲呼
    喊「小偷！」，甲○○、乙○○二人遂匆忙逃逸，幸見義勇
    為之鄰居黃水河當場制伏甲○○，待警方獲報到場後，再於
    上開新莊市○○路893 巷1 之4 號前逮捕乙○○，除當場於
    甲○○、乙○○身上扣得前揭遭竊物品外，並扣得渠等作案
    用鐵絲一條、手套各一雙等物。
三、案經丙○○訴由臺北縣政府警察局新莊分局報請臺灣板橋地
    方法院檢察署檢察官偵查起訴。
    理  由
一、本件被告甲○○、乙○○所犯係死刑、無期徒刑、最輕本刑
    為三年以上有期徒刑以外之罪，並於準備程序中就被訴事實
    為有罪之陳述，經本院告知簡式審判程序之旨，並聽取公訴
    人及被告之意見後，本院業已於97年5 月16日當庭裁定進行
    簡式審判程序。是證人丙○○、黃水河於警詢中所為之證述
    ，及證人丙○○簽名表示指認及具領遭竊物品意思之贓物認
    領保管單二紙，雖均係被告以外之人於審判外所為之言詞或
    書面陳述，然依刑事訴訟法第159 條第2 項前段之規定，於
    簡式審判程序中均得作為證據，合先敘明。
二、前揭事實業據被告二人於警詢、偵查及本院審理中均坦承不
    諱，核與證人丙○○、黃水河於警詢中所為之證述相符，並
    有贓物認領保管單二紙、現場及扣案物品照片十八幀附卷可
    稽，暨渠等犯案所用工具鐵絲一條、手套二雙等物扣案可資
    佐證，足認被告二人上開不利於己之自白應屬真實。據此，
    本案事證明確，被告二人犯行堪以認定。
三、論罪科刑部分：
(一)按窗戶依社會通常觀念認具防盜之作用，屬安全設備之一種
    ，故核被告二人所為，均係犯刑法第321 條第1 項第2 款之
    踰越安全設備竊盜罪。被告二人間有犯意聯絡、行為分擔，
    均為共同正犯。
(二)被告甲○○前因持有第二級毒品案件，經臺灣臺南地方法院
    以96年度簡字第2908號刑事簡易判決判處有期徒刑三月，如
    易科罰金，以新臺幣一千元折算一日確定，甫於97年3 月24
    日執行完畢。被告乙○○則因施用第二級毒品案件，前經本
    院以95年度簡字第4869號刑事簡易判決判處有期徒刑三月，
    如易科罰金，以銀元三百元折算一日確定，嗣於96年3 月17
    日執行完畢乙節，有臺灣高等法院被告前案紀錄表各一份在
    卷可按，渠等受有期徒刑執行完畢後，故意再犯本件有期徒
    刑以上之罪，均為累犯，皆應依刑法第47條第1 項之規定加
    重其刑。
(三)本院爰審酌被告二人有如事實欄部分所示之前科，有上開被
    告前案紀錄表各一份附卷可稽，猶不知悔悟而再為本件犯行
    ，可徵渠等素行不佳，惡性不輕，犯罪之動機為貪圖不法利
    益，侵入住宅之犯罪手段，對於被害人人身安全所生之威脅
    及危害甚大，所竊得財物價值約為新臺幣四萬餘元（參見被
    害人丙○○於警詢中所述），被害人之損失不輕，暨渠等犯
    罪後坦承犯行之態度等一切情狀，各量處如主文所示之刑，
    以資懲儆。
(四)扣案之手套二雙、鐵絲一條係被告二人所有供為本案犯行所
    用之物，業據渠等供承在卷，爰併依刑法第38條第1 項第2
    款之規定宣告沒收。
(五)另檢察官雖以被告二人有多次竊盜前科、素行不良、顯有犯
    罪習慣為由，請求依法宣告強制工作，惟依上開被告前案紀
    錄表所載，被告乙○○成年後除有違反毒品危害防制條例之
    前科外，僅本案為竊盜案件，尚難認其具有犯竊盜罪之習慣
    。另被告甲○○雖曾有竊盜前科，然其於89年間因竊盜案件
    服刑完畢出監後，迄至本案犯行前，僅因於96年12月間另犯
    一起竊盜案件，而經臺灣板橋地方法院檢察署檢察官以96年
    度偵字第29403 號提起公訴後由本院以97年度易字第1157號
    案件審理中，其間七、八年亦僅犯有毒品案件，有上開起訴
    書、被告前案紀錄表各一份在卷可按，是亦難認被告甲○○
    有犯竊盜罪之習慣，從而本院爰不予宣告強制工作，併此敘
    明。
據上論斷，應依刑事訴訟法第273 條之1 第1 項、第299 條第1
項前段，刑法第28條、第321 條第1 項第2 款、第47條第1 項、
第38條第1 項第2 款，判決如主文。
本案經檢察官吳宗光到庭執行職務。
中    華    民    國    97    年    5     月    30    日
                  刑事第十七庭  法  官 張紹省
以上正本證明與原本無異。
如不服本判決應於送達後十日內向本院提出上訴狀。
                                書記官 周雅玲
中    華    民    國    97    年    6     月    5     日
附錄本案論罪科刑法條全文：
中華民國刑法第321條
犯竊盜罪而有左列情形之一者，處六月以上、五年以下有期徒刑
：
一  於夜間侵入住宅或有人居住之建築物、船艦或隱匿其內而犯
    之者。
二  毀越門扇、牆垣或其他安全設備而犯之者。
三  攜帶兇器而犯之者。
四  結夥三人以上而犯之者。
五  乘火災、水災或其他災害之際而犯之者。
六  在車站或埠頭而犯之者。
前項之未遂犯罰之。


司法院資訊處製作；財團法人民間司法改革基金會備份。
